【裁判字號】    99,交易,31
【裁判日期】    991220
【裁判案由】    業務過失傷害
【裁判全文】
臺灣士林地方法院刑事判決              99年度交易字第31號
公  訴  人  臺灣士林地方法院檢察署檢察官
被      告  林勝俊
上列被告因業務過失傷害案件，經檢察官提起公訴（99年度調偵
字第373 號），本院判決如下：
    主  文
林勝俊從事業務之人，因業務上之過失傷害人，處有期徒刑貳月
，如易科罰金，以新臺幣壹仟元折算壹日。
    事  實
一、林勝俊於民國98年9 月21日17時許，駕駛車號T9-998號營業
    用小客車，沿臺北市○○區○○路由南往北方向行駛，行經
    承德路3 段與哈密街23巷巷口，本應注意駕駛汽車在同向2
    車道以上之道路變換車道時，應讓直行車先行，並注意安全
    距離，而當時情形並無不能注意之情事，竟疏未注意貿然向
    右變換車道，致同向騎乘車號092-CGU 號重型機車之陳昱君
    煞車不及而擦撞，造成陳昱君受有多處擦挫傷之傷害。
二、案經陳昱君訴由臺北市政府警察局大同分局報請臺灣士林地
    方法院檢察署檢察官偵查起訴。
    理  由
壹、程序部分：
    按被告以外之人於審判外之言詞或書面陳述，除法律有規定
    者外，不得作為證據；被告以外之人於審判外向法官所為之
    陳述，得為證據。被告以外之人於偵查中向檢察官所為之陳
    述，除顯有不可信之情況者外，得為證據，刑事訴訟法第
    159 條、第159 條之1 分別定有明文。查本件認定被告犯罪
    事實之證據之證據能力，檢察官及被告於本件言詞辯論終結
    前均未聲明異議，本院審酌該等言詞供述及書面作成時之情
    況認為適當，均無不宜作為證據之情事，依刑事訴訟法第
    159 條之5 規定，均有證據能力，合先敘明。
貳、實體部分：
一、訊據被告林勝俊固坦承確於前揭時、地駕駛營業用小客車與
    告訴人陳昱君所騎乘之車號092-CGU 號重型機車發生擦撞等
    情屬實，惟矢口否認有何業務過失傷害之犯行，並辯稱：伊
    當時並未變換車道，是告訴人來撞伊云云。經查：
(一)被告於上開時、地駕駛車牌號碼T9-998號營業用小客車，沿
    臺北市○○區○○路由南往北方向行駛，行經承德路3 段與
    哈密街23巷巷口，本應注意駕駛汽車在同向2 車道以上之道
    路變換車道時，應讓直行車先行，並注意安全距離，而當時
    情形並無不能注意之情事，竟疏未注意貿然向右變換車道，
    致同向騎乘車號092-CGU 號重型機車之陳昱君煞車不及而擦
    撞倒地，並因而受傷送醫等事實，迭據證人即告訴人陳昱君
    於警詢（詳見臺灣士林地方法院檢察署99年度偵字第5697號
    卷，下稱偵卷，第9 頁）、偵查（詳見偵卷第30頁）及本院
    審理時（詳見本院99年12月6 日審判筆錄）指訴：伊當時是
    騎在第3 車道，被告的計程車沒有打方向燈，就突然由第2
    車道變換到第3 車道，伊已經注意到被告一直偏向伊這邊，
    所以也跟著煞車往右移，但還是煞不住，伊機車前車頭跟被
    告計程車的右後側擦撞，伊左側龍頭及車殼受損等語綦詳，
    復有道路交通事故調查報告表（一）（二）、道路交通事故
    現場圖、臺北市政府警察局大同分局交通分隊道路交通事故
    補充資料表、交通事故談話紀錄表等附卷可稽，再依前揭補
    充資料表所示車損情形及談話紀錄表所示，被告及告訴人雙
    方均稱係被告右後車角碰撞告訴人機車，告訴人機車係左側
    車身受損留有擦痕，而非前方車殼受損；另被告亦自承：「
    當時是要轉到圓山捷運站去載客」一情（詳見本院99年12月
    6 日審判筆錄），是被告並非直行承德橋方向，而是準備由
    臺北市○○路○ 段右轉至捷運站方向，其變換車道之可能性
    極高，可推析當時雙方既為同向車輛，當非告訴人未注意車
    前狀況而追撞被告車輛，乃被告未打方向燈向右變換車道，
    告訴人猝不及防，機車左側遭擦撞而倒地，其因而受傷。是
    以研判，被告駕駛營業用小客車變換車道未讓直行車先行，
    為本事故之肇事因素，本件經是以被告前開所辯，與事實不
    符，委無可採。
(二)而告訴人陳昱君確因本件車禍受有多出擦挫傷等傷害，有新
    光吳火獅紀念醫院診斷證明書1 紙附卷為憑（詳見偵卷第14
    頁），故告訴人陳昱君因本件車禍所受之傷害，可堪認定。
(三)查本件被告係駕駛計程車為業，為從事駕駛業務之人，本應
    注意變換車道時，應讓直行車先行，而依當時情狀又無不能
    注意之情事，被告竟疏未注意行駛在其右後方之告訴人車輛
    ，貿然向右變換車道，肇致本件車禍，自難辭過失之責，且
    本件車禍經送請臺北市車輛行車事故鑑定委員會鑑定結果，
    亦同此結論，有臺北市交通事件裁決所99年8 月12日函附臺
    北市車輛行車事故鑑定委員會鑑定意見書1 份附卷可佐（詳
    見臺灣士林地方法院檢察署99年度調偵字第373 號第12頁）
    ，又被告之過失行為與告訴人陳昱君之傷害間有相當因果關
    係，本件事證明確，被告犯行洵堪認定，應予依法論科。
二、核被告所為，係犯刑法第284 條第2 項前段之業務過失傷害
    罪。爰審酌被告因一時疏忽，造成告訴人之傷害，且事發至
    今，尚未與告訴人達成和解，賠償其損害，及其過失之程度
    、被告犯後態度及國小畢業之智識程度等一切情狀，量處如
    主文所示之刑，並諭知易科罰金之折算標準，以資警惕。
據上論斷，應依刑事訴訟法第299 條第1 項前段，刑法第284 條
第2 項前段、第41條第1 項前段，刑法施行法第1 條之1 ，判決
如主文。
本案經檢察官彭康凡到庭執行職務。
中    華    民    國    99    年    12    月    20    日
                  刑事第八庭法  官  陳俞婷
以上正本證明與原本無異。
如不服本判決應於收受送達後 10 日內向本院提出上訴書狀，並
應敘述具體理由。其未敘述上訴理由者，應於上訴期間屆滿後
20 日內向本院補提理由書 (均須按他造當事人之人數附繕本 )
「切勿逕送上級法院」。
                            書記官  李玟郁
中    華    民    國    99    年    12    月    20    日
附錄本案論罪科刑法條：
中華民國刑法第284條第2項
從事業務之人，因業務上之過失傷害人者，處 1 年以下有期徒
刑、拘役或 1 千元以下罰金，致重傷者，處 3 年以下有期徒刑
、拘役或 2 千元以下罰金。

司法院資訊處製作；財團法人民間司法改革基金會備份。
